臺灣臺中地方法院刑事裁定
                                     111年度聲字第266號
聲  請  人  臺灣臺中地方檢察署檢察官
受  刑  人  吳笙銘

                    住桃園市○○區○○街000號(桃園○○○○○○○○○)


上列聲請人因受刑人數罪併罰有二裁判以上，聲請定其應執行之
刑（111年度執聲字第79號、110年度執字第11763號），本院裁
定如下：
    主    文
吳笙銘所犯如附表所示之罪及所處之刑，應執行拘役壹佰貳拾日
，如易科罰金，以新臺幣壹仟元折算壹日。
    理    由
一、聲請意旨略以：受刑人吳笙銘因犯如附表所示各罪，先後經
    判決確定如附表，應依刑法第53條、第51條第6款，定應執
    行之刑。爰依刑事訴訟法第477條第1項規定聲請裁定，併請
    依刑法第41條第1項諭知易科罰金之折算標準等語。
二、按裁判確定前犯數罪者，併合處罰之。但有下列情形之一者
    ，不在此限：一、得易科罰金之罪與不得易科罰金之罪。二
    、得易科罰金之罪與不得易服社會勞動之罪。三、得易服社
    會勞動之罪與不得易科罰金之罪。四、得易服社會勞動之罪
    與不得易服社會勞動之罪。前項但書情形，受刑人請求檢察
    官聲請定應執行刑者，依第51條規定定之。次按數罪併罰，
    有二裁判以上者，依第51條之規定，定其應執行之刑；又數
    罪併罰，分別宣告其罪之刑，宣告多數拘役者，於各刑中之
    最長期以上，各刑合併之刑期以下，定其刑期。但不得逾12
    0日。刑法第50條、第53條、第51條第6款分別定有明文。末
    按犯最重本刑為5年以下有期徒刑以下之刑之罪，而受6月以
    下有期徒刑或拘役之宣告者，得以新臺幣1千元、2千元或3
    千元折算1日，易科罰金。刑法第41條第1項前段亦規定甚明
    。再按法律上屬於自由裁量之事項，有其外部性界限及內部
    性界限，並非概無拘束，依據法律之具體規定，法院應在其
    範圍選擇為適當之裁判者，為外部性界限；而法院為裁判時
    ，應考量法律之目的，及法律秩序之理念所在者，為內部性
    界限。法院為裁判時，二者均不得有所踰越（最高法院80年
    度台非字第473號判決意旨參照）。是以數罪併罰，有二裁
    判以上，定其應執行之刑時，固屬於法院自由裁量之事項，
    然仍應受前揭外部性界限及內部性界限之拘束。
三、查受刑人因附表所示案件，經臺灣新竹地方法院、臺灣桃園
    地方法院及本院分別判處如附表所示之刑，均經分別確定在
    案，此有臺灣高等法院被告前案紀錄表及如附表所示各罪之
    判決書等件附卷可稽。茲檢察官依刑法第53條、第51條第6
    款規定聲請定其應執行之刑，併請依刑法第41條第1項規定
    諭知易科罰金之折算標準，本院審核認本件聲請與首揭法條
    規定尚無不合，應予准許。爰審酌受刑人所犯如附表所示各
    罪之犯罪態樣、犯罪時間間隔、侵害法益及各罪依其犯罪情
    節所量定之刑，暨比例原則、責罰相當原則等自由裁量權限
    ，定其應執行之刑，併諭知如易科罰金之折算標準。
四、爰依刑事訴訟法第477條第1項，刑法第53條、第51條第6款
    、第41條第1項，裁定如主文。
中　　華　　民　　國　　111 　年　　1 　月　　24  　　日
　　              刑事第十庭  法  官  吳珈禎
以上正本證明與原本無異。
如不服本裁定，應於收受送達後5日內向本院提出抗告狀。（應
附繕本）
　　　　　　　　　　　　　　　書記官　廖明瑜　
中　　華　　民　　國　　111 　年　　1 　　月　　24　　日
附表：　　　
 編          號           1          2          3  罪          名  竊盜 竊盜 竊盜  宣    告    刑  拘役40日 拘役40日 拘役50日  犯  罪  日  期  109年5月22日 109年5月9日 109年7月7日至8日  偵查(自訴)機關年  度  案  號  新竹地檢109年度偵緝字第706號 臺中地檢109年度偵字第20957號等 桃園地檢109年度速偵字第3988號 最  後   事實審 法    院 新竹地院 臺中地院 桃園地院  案    號 109年度易字第837號 109年度易字第2175號 109年度壢簡字第1840號  判決日期 109年11月24日 109年11月26日 109年11月17日 確  定   判  決 法    院 新竹地院 臺中地院 桃園地院  案    號 109年度易字第837號 109年度易字第2175號 109年度壢簡字第1840號  判    決確定日期 109年12月23日 109年12月31日 110年2月17日 是否為得易科罰金之案件  是 是 是   備       註  臺中地檢110年度執助字第181號 臺中地檢110年度執字第1207號 臺中地檢110年度執助字第500號   編號1至2業經本院110年度聲字第867號裁定應執行拘役70日     編號1至3業經本院110年度聲字第1607號裁定應執行拘役100日     編號1至5業經本院110年度聲字第3410號裁定應執行拘役120日     編號1至7業經臺灣桃園地方法院110年度聲字第3591號裁定應執行拘役120日   
　　　
 編          號           4          5          6  罪          名  竊盜 竊盜 竊盜  宣    告    刑  拘役55日 拘役45日 拘役30日  犯  罪  日  期  109年4月18日 109年4月30日 109年9月17日  偵查(自訴)機關年  度  案  號  臺中地檢109年度偵字第18025號等 臺中地檢109年度偵字第18025號等 桃園地檢110年度偵字第176號等 最  後   事實審 法    院 臺中地院 臺中地院 桃園地院  案    號 110年度簡字第343號 110年度簡字第343號 110年度壢簡字第181號  判決日期 110年6月7日 110年6月7日 110年6月18日 確  定   判  決 法    院 臺中地院 臺中地院 桃園地院  案    號 110年度簡字第343號 110年度簡字第343號 110年度壢簡字第181號  判    決確定日期 110年7月7日 110年7月7日 110年7月23日 是否為得易科罰金之案件  是 是 是   備       註  臺中地檢110年度執字第9186號 臺中地檢110年度執字第9186號 臺中地檢110年度執助字第1669號   編號4至5應執行拘役90日  編號6至7應執行拘役70日   編號1至5業經本院110年度聲字第3410號裁定應執行拘役120日     編號1至7業經臺灣桃園地方法院110年度聲字第3591號裁定應執行拘役120日   
　　　　　　
 編          號           7          8  罪          名  竊盜 贓物  宣    告    刑  拘役50日 拘役20日  犯  罪  日  期  109年9月23日 109年6月7日  偵查(自訴)機關年  度  案  號  桃園地檢110年度偵字第176號等 臺中地檢109年度偵字第18462號 最  後   事實審 法    院 桃園地院 臺中地院  案    號 110年度壢簡字第181號 110年度簡字第784號  判決日期 110年6月18日 110年8月27日 確  定   判  決 法    院 桃園地院 臺中地院  案    號 110年度壢簡字第181號 110年度簡字第784號  判    決確定日期 110年7月23日 110年9月22日 是否為得易科罰金之案件  是 是   備       註  臺中地檢110年度執助字第1669號 臺中地檢110年度執字第11763號   編號6至7應執行拘役70日    編號1至7業經臺灣桃園地方法院110年度聲字第3591號裁定應執行拘役120日